臺灣高等法院花蓮分院刑事判決　　　96年度上更(一)字第62號
上　訴　人
即　被　告　甲○○
　　　　　　　　　　另案於臺灣花蓮監獄執行中
選任辯護人　李文平律師
上訴人因違反毒品危害防制條例案件，不服臺灣花蓮地方法院中
華民國96年1月5日95年度訴字第337號第一審判決（起訴案號：
臺灣花蓮地方法院檢察署94年度發查偵字第478號），提起上訴
，經判決後由最高法院發回，本院判決如下：
    主  文
原判決撤銷。
甲○○無罪。
    理  由
一、公訴意旨略以：甲○○基於販賣第二級毒品之概括犯意，於
    民國89年9月間某日及同年10月中旬某日，在花蓮縣花蓮市
    ○○○街6之3號附近、花蓮縣吉安鄉○○路農會超市前，連
    續以新臺幣（下同）2000元、抵償其積欠潘淑芳4千元之價
    格，販售第二級毒品安非他命予潘淑芳2次。案經臺灣高等
    法院花蓮分院檢察署函送臺灣花蓮地方法院檢察署檢察官偵
    辦，因認甲○○涉犯毒品危害防制條例第4條第2項之販賣第
    二級毒品罪嫌。
    理  由
一、公訴人認被告觸犯上開罪嫌，無非以被告於偵查中之供述、
    證人潘淑芳於偵查及原審之證述、證人邱慧珍於花蓮憲兵隊
    詢問及原審之證述為論據。
二、訊據被告甲○○堅決否認上揭販賣第二級毒品之犯行，辯稱
    ：本案起訴伊販賣第二級毒品安非他命之地點與90年間檢察
    官起訴之地點都在花蓮市○○○街，該案業經檢察官不起訴
    處分；伊是有欠潘淑芳4千元，至今尚未清償，但伊沒有販
    賣安非他命給潘淑芳，也沒有用安非他命抵償債務等語。
三、經查：
（一）被告違反毒品危害防制條例案件，雖曾經台灣花蓮地方法
      院檢察署檢察官於90年5月28日，以90年度偵字第673號為
      不起訴處分確定，有該不起訴處分書在卷可稽。惟該案由
      花蓮憲兵隊移送之意旨係稱：被告於89年10月中旬至同年
      11 月底，在花蓮縣花蓮市○○○○街25號2樓及花蓮縣吉安
      鄉○○路17巷1號5樓之4，以2千元至3千元不等之價格販
      賣第二級毒品安非他命予潘淑芳施用，因認被告涉有毒品
      危害防制條例第4條第2項之罪嫌。與本案檢察官起訴被告
      販賣第二級毒品安非他命予潘淑芳之時間及地點，均不相
      符，販賣之方式、價格亦非完全相同，難認上開花蓮憲兵
      隊移送之事實與本案起訴之事實為同一案件，本案自無同
      一案件經不起訴處分確定後再行起訴之情形。
（二）證人潘淑芳於臺灣花蓮地方法院90年度重訴字第1號柯信
      銘違反毒品危害防制條例案件90年5月21日審理時，固曾
      證稱：「（你90年1月13日在花蓮憲兵隊中所述有何意見
      ？）不是，2000元是我向甲○○買安非他命，當時我沒有
      說柯信銘有賣海洛因」、「（2000元這次是給誰？）向甲
      ○○買安非他命」等語；惟與其在該案警詢、偵查時證述
      2千元係向柯信銘、林有忠購買海洛因之情節不符，已滋
      疑義。
（三）又證人潘淑芳嗣於本案檢察官於95年5月2日偵查時，雖亦
      證稱：「（甲○○有無在89年9月間，在花蓮市○○○街6
      之3號洪門大智山堂口，以2000元及2張電話卡賣安非他命
      給你？）應該是2000元」、「（他是賣安非他命或其他毒
      品給你？）他是賣安非他命1小包」、「（甲○○賣給你
      安非他命有幾次？）與上述約隔2、3個禮拜，在自強路農
      會超市前，用1包安非他命抵前1天向我借的4000元」等語
      。惟於本案原審又翻異前詞，改稱：「（你在95年5月2日
      在地檢署檢察官問你，被告有無在89年9月時以2千元、2
      張電話卡賣安非他命給你，你回答應該是現金2千元，這
      是何意？）被告跟我借2千元，後來以電話卡還給我，被
      告只有請我施用安非他命沒有賣給我」、「（你安非他命
      來源？）朋友給我的，很多朋友給我」、「（你在花蓮地
      院審理柯信銘案件時，你說2千元是你向被告買安非他命
      ，且於本案偵查中也說被告賣安非他命給你，現金2千元
      有何意見？）可能是通緝時精神狀況不好，我搞錯對象」
      、「（那被告何時給你吸安非他命？）89年9月某日在民
      德四街6之3號裡面，被告先跟我借錢，之後大家在那裡吸
      ，桌上有吸食器，他給我吸的就是吸食器內的毒品」、「
      （你所稱通緝，是指何時？）95年5月2日地檢署訊問日那
      次」、「（那為何90年5月法院審理時，你也這樣說？）
      因為被告在那之前跟我借錢，都沒有還我，所以我很氣」
      、「（你今天開庭的時候最初是說被告拿安非他命給你吸
      ，後來又說大家一起吸，之後又說不知道何人提供吸食器
      、毒品？）我去的時候就看到吸食器、毒品在桌上」、「
      （95年5月2日為何你會搞錯對像？）我一直以為檢察官是
      在問是我的朋友陳安龍」、「（被告欠你多少錢？）被告
      跟我借好幾次，有時候借3千有時候借4千，但都沒有還我
      錢過，被告總共欠我多少錢，我沒有算」等語。前後說詞
      亦反覆不一。
（四）再被告於偵查中亦堅決否認曾於89年9月間在花蓮市○○○
      街6之3號，以2千元之價格出賣安非他命及2張電話卡給潘
      淑芳。另證人邱慧珍於花蓮憲兵隊94年5月7日詢問時雖供
      陳被告於90年3月6日在警備車上曾要求伊在檢察官詢問時
      要回答潘淑芳沒有向被告買過海洛因，惟並未供稱被告有
      販賣安非他命給潘淑芳；於柯信銘違反毒品危害防制條例
      案件臺灣花蓮地方法院90年5月21日審理時，亦無被告曾
      販賣安非他命給潘淑芳之證詞。公訴人以被告於偵查中之
      供述、證人邱慧珍於花蓮憲兵隊詢問及原審之證述為被告
      販賣安非他命予潘淑芳之證據，顯與卷內資料不符。
（五）綜上所述，並無積極證據足資證明被告有公訴人所指販賣
      安非他命予潘淑芳之犯行，尚難僅憑潘淑芳前後不一之陳
      述，為被告有罪判斷之唯一證據。原審未察，遽為被告有
      罪之判決，尚有未合。被告上訴否認犯行，指摘原判決不
      當，為有理由，應將原判決撤銷，改為被告無罪之諭知。
據上論斷，應依刑事訴訟法第369條第1項前段、第364條、第301
條第1項，判決如主文。
本案經檢察官崔紀鎮到庭執行職務。
中　　華　　民　　國　　96　　年　　8 　　月　　7 　　日
                  刑事庭審判長法  官     謝 志 揚
                              法  官     賴 淳 良
                              法  官     林 慶 煙
以上正本證明與原本無異。
如不服本判決，應於送達後十日內，向本院提出上訴狀。其未敘
述理由者，並應於提出上訴狀後十日內向本院補提理由狀 (須附
繕本)。
                              書記官     林 明 智
中　　華　　民　　國　　96　　年　　8 　　月　　7 　　日
